臺灣板橋地方法院刑事判決　　　　　　100年度易字第3529號
公　訴　人　臺灣板橋地方法院檢察署檢察官
被　　　告　陳育民
上列被告因竊盜案件，經檢察官提起公訴（100 年度偵字第2232
5 號），嗣因被告於本院準備程序中就被訴事實為有罪之陳述，
本院告知被告簡式審判程序之旨，並聽取當事人之意見後，由本
院裁定改依簡式審判程序進行，判決如下：
    主  文
陳育民竊盜，累犯，處有期徒刑肆月，如易科罰金，以新臺幣壹
仟元折算壹日；減為有期徒刑貳月，如易科罰金，以新臺幣壹仟
元折算壹日。又竊盜，累犯，處有期徒刑肆月，如易科罰金，以
新臺幣壹仟元折算壹日；減為有期徒刑貳月，如易科罰金，以新
臺幣壹仟元折算壹日。應執行有期徒刑參月，如易科罰金，以新
臺幣壹仟元折算壹日。
    事  實
一、陳育民前於民國93年間，因違反毒品危害防制條例案件，經
    本院以93年度訴字第1159號判決判處有期徒刑8 月確定；復
    於同年間，因竊盜案件，經本院以93年度易字第1320號判決
    判處有期徒刑1 年確定。上開有期徒刑8 月及1 年經接續執
    行，於95年3 月14日縮刑假釋出監並付保護管束，於95年5
    月10日縮刑期滿假釋未經撤銷而以執行完畢論（於本案構成
    累犯）。
二、詎其仍不知悔改，分別：(一)於95年7 月28日19時前某時許，
    在臺北縣土城市（現改制為新北市土城區，下同）金城路2
    段46巷20號前，見羅志偉所管領使用之車牌號碼5N-9611 號
    自用小客車停放在上址，竟意圖為自己不法之所有，基於竊
    盜之犯意，以腳踹破上開小客車右前門車窗（所涉毀損部分
    ，未據告訴），進入車內徒手竊取測速器1 組（價值新臺幣
    〈下同〉15,800元），得手後離去。(二)於95年9 月2 日9 時
    30分前某時許，在臺北縣土城市○○路○ 段260 巷前，見卓
    淑惠所管領使用之車牌號碼6662-NH 號自用小客車停放在上
    址，竟意圖為自己不法之所有，基於竊盜之犯意，以腳踹破
    上開小客車車窗（所涉毀損部分，未據告訴），進入車內徒
    手竊取車用電視主機搖控器1 組（價值1,000 元），得手後
    離去。嗣經警採集上開自用小客車車內殘留之血跡，送內政
    部警政署刑事警察局鑑驗，發現與陳育民之DNA-STR 型別相
    符，始循線查知上情。
三、案經新北市政府警察局土城分局移送臺灣板橋地方法院檢察
    署檢察官偵查起訴。
    理  由
壹、程序方面：
    查本案被告陳育民所犯並非死刑、無期徒刑、最輕本刑為3
    年以上有期徒刑之罪或高等法院管轄第一審案件，而被告於
    準備程序進行中，先就被訴事實為有罪之陳述，經法官告知
    簡式審判程序之旨，並聽取公訴人及被告之意見後，本院認
    適宜改依簡式審判程序進行，爰依刑事訴訟法第273 條之1
    第1 項、第284 條之1 規定，由本院裁定進行簡式審判程序
    ，合先敘明。
貳、實體方面：
一、上揭事實，業據被告於警詢、偵查及本院審理時均坦承不諱
    ，核與證人即被害人羅志偉、卓淑惠於警詢所證述之失竊情
    節相符，此外，復有勘察採證同意書2 份、刑事案件證物採
    驗紀錄表、證物清單、臺北縣政府警察局土城分局廣福派出
    所現場勘查圖、內政部警政署刑事警察局100 年3 月3 日刑
    醫字第1000025469號鑑定書各1 份在卷可稽，足認被告前開
    任意性自白核與事實相符。綜上，本案事證明確，被告兩次
    犯行均堪以認定，應依法論處。
二、核被告所為，均係犯刑法第320 條第1 項之竊盜罪。被告所
    犯上開2 罪，犯意各別，行為互殊，應予分論併罰。又被告
    前有如事實欄一所載之罪刑宣告及執行紀錄，有臺灣高等法
    院被告前案紀錄表乙份在卷可參，其於有期徒刑執行完畢後
    ，5 年內故意再犯本案有期徒刑以上之二罪，均為累犯，各
    應依刑法第47條第1 項規定加重其刑。爰審酌被告有上述犯
    罪前科，素行非佳，兼酌以其生活狀況、犯罪動機、手段、
    並衡其正值青壯身強體健，竟不思上進而竊取他人財物，漠
    視他人之財產權益，及其犯後坦承犯行，態度尚佳等一切情
    狀，分別量處如主文所示之刑，並均諭知易科罰金之折算標
    準，以示懲儆。又中華民國九十六年罪犯減刑條例業經立法
    院制定，並業經總統於96年7 月4 日公布，自96年7 月16日
    起生效，茲因被告為上開犯行之犯罪時間均在96年4 月24日
    以前，合於減刑條件，均應依中華民國九十六年罪犯減刑條
    例第2 條第1 項第3 款、第7 條之規定，各減刑如主文所示
    之減得之刑，並定其應執行刑，暨諭知易科罰金之折算標準
    。
據上論斷，應依刑事訴訟法第273 條之1 第1 項、第299 條第1
項前段，刑法第320 條第1 項、第47條第1 項、第41條第1 項前
段、第51條第5 款，刑法施行法第1 條之1 第1 項、第2 項前段
，中華民國九十六年罪犯減刑條例第2 條第1 項第3 款、第7 條
、第10條第1 項，判決如主文。
本案經檢察官莊惠真到庭執行職務。
中    華    民    國    100   年    10    月    31    日
                  刑事第十庭    法  官  林淑婷
上列正本證明與原本無異。
如不服本判決，應於判決送達後10日內敘明上訴理由，向本院提
出上訴狀 (應附繕本) ，上訴於臺灣高等法院。其未敘述上訴理
由者，應於上訴期間屆滿後20日內向本院補提理由書「切勿逕送
上級法院」。
                                書記官  梁宜庭
中    華    民    國   100    年    10    月    31    日
附錄本案論罪科刑法條全文：
中華民國刑法第320條
意圖為自己或第三人不法之所有，而竊取他人之動產者，為竊盜
罪，處5 年以下有期徒刑、拘役或5 百元以下罰金。
意圖為自己或第三人不法之利益，而竊佔他人之不動產者，依前
項之規定處斷。
前二項之未遂犯罰之。